---
title: "COVID pm 2.5 playground"
output:
  html_document:
    df_print: paged
---

```{r, echo=FALSE, warning=FALSE, message=FALSE}
# Set up working environment and defaults --------------------------------------
library(envimaR)
if(Sys.info()[["nodename"]] == "PC19616"){
  source("~/plygrnd/CovidAirPolution/CovidAirPolution/src/functions/000_setupm25[[8]]p.R")
} else {
  source("~/project/cov/CovidAirPolution/src/functions/000_setup.R")  
}


# Air quality data -------------------------------------------------------------
#flist = Sys.glob(file.path(envrmt$`path_report-data-platform-16229-259611-lombardy`,"*.csv"))
flist = list.files(
  file.path(envrmt$`path_report-data-platform-16229-259611-lombardy`), 
  pattern = "^.*\\.csv$", full.names = TRUE)

# get data tables
pm_waqi = sfWAQI(flist)

# make corresponding points
waqi_pts = makeSFPoints(flist)

# get corresponinding names
statname = getWAQINames(flist)

# create mapview data
pm25 = lapply(pm_waqi, function(x) x[,1:4])
for (i in 1:length(pm25)){
  names(pm25[[i]]) = c("date","pm25","pm25_min","pm25_max")
}
pop = lapply(pm25, htmlTable)


# Covid-19 ---------------------------------------------------------------------
cov_it = getCovidIT()
```


Die Abbildung zeigt die räumliche Verteilung der Stationen und die verwendeten pm25 Datentabellen für die Fallstudie Italien.
```{r, echo=FALSE, warning=FALSE, message=FALSE, fig.width=10}
mapview(waqi_pts, popup = pop,legend = FALSE, ncol="pm25max")
```

Die Abbildung zeigt die zeitliche Entwicklung der PM 2.5 an drei Stationen sowie die neuen Fälle in der Region Lombardei.

```{r echo=FALSE, fig.width=10, message=FALSE, warning=FALSE}
# ggplot() + 
#   geom_line(data = cmb, aes(x = date, y = pm25, colour = stat)) + 
#   geom_line(data = cov_lombardia, aes(x = data, y = nuovi_positivi/10)) + 
#   scale_y_continuous(sec.axis = sec_axis(~.*10, name = "New cases")) +
#   geom_line(data = cov_Bergamo, aes(x = data, y = new_cases/10, colour = "Covid Bergamo")) + 
#   scale_y_continuous(sec.axis = sec_axis(~.*10, name = "New cases")) +
#   geom_line(data = cov_Milano, aes(x = data, y = new_cases/10, colour = "Covid Milano")) + 
#   scale_y_continuous(sec.axis = sec_axis(~.*10, name = "New cases"))

# fig = plot_ly() 
# for(l in seq_along(aq)){
#   
#   fig = fig %>% add_trace(data = aq[[l]][[1]], x = ~date, y = ~pm25, type = 'scatter', name = paste("pm 2.5", names(aq[1])), mode = 'lines+markers')
#   
# }

fig = plot_ly() 

fig = fig %>% add_trace(data = cov_it$cov_admin3[cov_it$cov_admin3$denominazione_provincia == "Bergamo",], x = ~data, y = ~new_cases, yaxis = "y2", name = "New cases Bergamo", line=list(color ="red", width = 5, dash = 'dot') ,mode = 'lines+markers')

fig = fig %>% add_trace(data = cov_it$cov_admin3[cov_it$cov_admin3$denominazione_provincia == "Milano",], x = ~data, y = ~new_cases, yaxis = "y2", name = "New cases Milano", line = list(color = 'rgb(205, 12, 24)', width = 4, dash = 'dot'),mode = 'lines+markers')

fig = fig %>% layout(yaxis2 = list(overlaying = "y", side = "right", title = "new cases"))

for(l in seq_along(pm25)){
  fig = fig %>% add_trace(data = pm25[[l]], x = ~date, y = ~pm25, type = 'scatter', name = paste("pm 2.5", statname[l]), mode = 'lines+markers')
}
fig
```


Test Bergamo
```{r, echo=FALSE, warning=FALSE, message=FALSE, fig.width=10}
pm_bergamo = pm25[[8]]
cov_bergamo = cov_it$cov_admin3[cov_it$cov_admin3$denominazione_provincia == "Bergamo",]
test = merge(pm_bergamo, cov_bergamo, by.x = "date", by.y = "data")
test$date = as.POSIXct(test$date)

ggplot() + 
  geom_line(data = test, aes(x = date, y = pm25, color = "pm25")) + 
  geom_line(data = test, aes(x = date, y = new_cases/10, color = "Cases")) + 
  scale_y_continuous(sec.axis = sec_axis(~.*10, name = "New cases"))


# Was hat dj für einen Effekt?
test_wc = analyze.coherency(test[, c("date", "pm25", "new_cases")], my.pair = c("pm25", "new_cases"), 
                            loess.span = 0,
                            dt = 1, dj = 1/100,
                            make.pval = TRUE, n.sim = 100)

wc.image(test_wc, which.image = "wp", 
         n.levels = 250, 
         siglvl.contour = 0.1, siglvl.arrow = 0.05,  
         legend.params = list(lab = "cross-wavelet power levels"), show.date = TRUE)

# Strengere variante - beide Plots zeigen auf die "in phase" im letzten Drittel der Zeitreihe?
wc.image(test_wc, which.image = "wp", 
         n.levels = 250, 
         color.key = "interval", 
         siglvl.contour = 0.1, siglvl.arrow = 0.1, 
         legend.params = list(lab = "cross-wavelet power levels"), show.date = TRUE)


# Das hier identifiziert die wichtigen Frequenzen (der ersten beiden Abbildungen)
wc.avg(test_wc, which.avg = "wp",
       exponent = 1)

# Und waveleght coherence - was machen wir mit diesem Resultat - hier nur dort wo beide signifikant - hier ist der 15. März (siehe ggplot) wahrscheinlich das Dominante.
wc.image(test_wc, which.image = "wc", 
         n.levels = 250, color.key = "interval", 
         siglvl.contour = 0.1, siglvl.arrow = 0.1, 
         legend.params = list(lab = "cross-wavelet power levels"), show.date = TRUE)

# Das hier identifiziert die wichtigen Frequenzen der wavelength coherence
wc.avg(test_wc, which.avg = "wc",
       exponent = 1,
       periodlab = "period (days)")



# Hier mal die Darsetllung, wie die Periode von 7 Tagen sich verhält (hoffe, die 3.5 sind richtig...)
# wc.sel.phases(test_wc, sel.period = 7, siglvl = 1, only.coi = TRUE)

at.ph = seq(-pi, pi, by = pi/3.5)
labels.ph = seq(-3.5, 3.5, by = 1)
at.t = seq(from = as.POSIXct("2016-10-31 00:00:00", tz = "EST5EDT"),
           to = as.POSIXct("2016-11-06 00:00:00", tz = "EST5EDT"), by = "days")
at.t = test[, c("date")]
labels.t  =  format(at.t, format = "%a")
wc.sel.phases(test_wc, sel.period = 7, 
              siglvl = 1, 
              spec.phase.axis = list(at = at.ph, labels = labels.ph), 
              timelab = "", phaselab = "phase (days)",
              show.date = TRUE,  
              spec.time.axis = list(at = at.t, labels = labels.t),only.coi = TRUE)
abline(h = 0)

# https://rpubs.com/ibn_abdullah/rwcoher

# https://bmcpublichealth.biomedcentral.com/articles/10.1186/s12889-019-7607-2

```

Der Verlauf der Station Bergamo-Via-Meucci gegen die neuen Corona Fälle in Bergamo

```{r, echo=FALSE, warning=FALSE, message=FALSE, fig.width=10}

# http://www.hs-stat.com/projects/WaveletComp/WaveletComp_guided_tour.pdf
# https://ehjournal.biomedcentral.com/articles/10.1186/1476-069X-13-102

# merge data colums
pm_bergamo = pm25[[8]]
cov_bergamo = cov_it$cov_admin3[cov_it$cov_admin3$denominazione_provincia == "Bergamo",]
bergamo = merge(pm_bergamo, cov_bergamo, by.x = "date", by.y = "data")
bergamo$data = as.POSIXct(bergamo$date)
ggplot() + 
  geom_line(data = test, aes(x = date, y = pm25, color = "pm25")) + 
  geom_line(data = test, aes(x = date, y = new_cases/10, color = "Cases")) + 
  scale_y_continuous(sec.axis = sec_axis(~.*10, name = "New cases"))
```


Die nachfolgenden Abbildung zeigen die wavelet Analyse der PEriodizität neuen Corona Fälle und des pm25 in Bergamo

```{r, echo=FALSE, warning=FALSE, message=FALSE, fig.width=10}
# convert date to factor
#bergamo$data = as.factor(as.character(bergamo$data))

# new_cases only is there a periodicy?
bergamo.w  =  analyze.wavelet(bergamo, "new_cases",
                              loess.span = 0,dt = 1, dj = 1/50,
                              lowerPeriod = 1, upperPeriod = 14, make.pval = TRUE, 
                              n.sim = 10)

wt.image(bergamo.w, color.key = "interval", n.levels = 250,
         legend.params = list(lab = "wavelet power levels"),
         periodlab = "period (days)",label.time.axis = TRUE, 
         show.date = TRUE, date.format = "%m%d")


# pm25 only is there a periodicy?
bergamo.w  =  analyze.wavelet(bergamo, "pm25",
                              loess.span = 0,dt = 1, dj = 1/50,
                              lowerPeriod = 1, upperPeriod = 14, make.pval = TRUE, 
                              n.sim = 20)

wt.image(bergamo.w, color.key = "interval", n.levels = 250,
         legend.params = list(lab = "wavelet power levels"),
         periodlab = "period (days)",label.time.axis = TRUE, 
         show.date = TRUE, date.format = "%m%d")


# Hier mal die Darsetllung, wie die Periode von 7 Tagen sich verhält (hoffe, die 3.5 sind richtig...)
# wc.sel.phases(test_wc, sel.period = 7, siglvl = 1, only.coi = TRUE)

at.ph = seq(-pi, pi, by = pi/7)
labels.ph = seq(-7, 7, by = 1)
at.t = seq(from = as.POSIXct("2016-10-31 00:00:00", tz = "EST5EDT"),
           to = as.POSIXct("2016-11-06 00:00:00", tz = "EST5EDT"), by = "days")
at.t = test[, c("date")]
labels.t  =  format(at.t, format = "%a")
wc.sel.phases(bergamo.wc, sel.period = 7, 
              siglvl = 1, 
              spec.phase.axis = list(at = at.ph, labels = labels.ph), 
              timelab = "", phaselab = "phase (days)",
              show.date = TRUE,  
              spec.time.axis = list(at = at.t, labels = labels.t),only.coi = TRUE)
abline(h = 0)

# Und waveleght coherence - was machen wir mit diesem Resultat - hier nur dort wo beide signifikant - hier ist der 15. März (siehe ggplot) wahrscheinlich das Dominante.
wc.image(bergamo.wc, which.image = "wc", 
         n.levels = 250, color.key = "interval", 
         siglvl.contour = 0.1, siglvl.arrow = 0.1, 
         legend.params = list(lab = "cross-wavelet power levels"), show.date = TRUE)


```


Die nachfolgenden Abbildung zeigen die cross-wavelet Analyse der Priodizität der neuen Corona Fälle in Bergamo gegen die Station Bergamo-Via-Meucci 

```{r, echo=FALSE, warning=FALSE, message=FALSE, fig.width=10}

#--------------------------------------------------------------------
# cross wavelet anaklysis

bergamo.wc  =  analyze.coherency(bergamo[, c("data", "pm25", "new_cases")], my.pair = c("pm25", "new_cases"),
                                loess.span = 0,dt = 1, dj = 1/50,lowerPeriod = 1, upperPeriod = 14,
                                make.pval = TRUE, n.sim = 10)

max.power  =  max(bergamo.wc$Power.xy)  # for plotting
#save(bergamo.wc, file = "cross_wavelet_transform_temperature_over_humidity")

#load("cross_wavelet_transform_temperature_over_humidity")
exponent  =  0.5
wc.image(bergamo.wc, n.levels = 250,
         legend.params = list(lab = "cross-wavelet power levels"),
         color.key = "interval",
         maximum.level = (1.001*max.power)^exponent, exponent = exponent,
         # time axis:
         label.time.axis = TRUE, 
         show.date = TRUE,
         spec.time.axis = list(at = paste(2020-02-01:2020-04-02, "-01-01", sep = ""),labels = 2020-02:2020-04),timetcl = -0.5, 
         # outward ticks
         # period axis:
         periodlab = "period (days)",
         spec.period.axis = list(at = c(3, 7, 14)),periodtck = 1, periodtcl = NULL)

```

