---
title: "COVID pm 2.5 playground"
output:
  html_document:
    df_print: paged
---

```{r, echo=FALSE, warning=FALSE, message=FALSE}
# Set up working environment and defaults --------------------------------------
library(envimaR)
if(Sys.info()[["nodename"]] == "PC19616"){
  source("~/plygrnd/CovidAirPolution/CovidAirPolution/src/functions/000_setup.R")
} else {
  source("~/project/cov/CovidAirPolution/src/functions/000_setup.R")  
}
# Load Italy -------------------------------------------------------------------
italy = compileDataItaly()
it_nuts3_mean = italy$it_nuts3_mean
```


## Übersicht über die verfügbaren Daten zur zeitlichen Entwicklung in Norditalien

Die Abbildung zeigt die räumliche Verteilung der PM 2.5 Messungen.
```{r, echo=FALSE, warning=FALSE, message=FALSE, fig.width=10}
mapview(italy$pm_waqi_points$pts, popup = italy$pm_waqi_points$pop, 
        legend = FALSE, ncol="pm25max")
```


Die Abbildung zeigt die zeitliche Entwicklung der täglich PM 2.5 Konzentrationen in den Provinzen Norditaliens. Wenn mehr als ein Stationsdatensatz in der Provinz verfügbar ist, wurden alle Stationsdatensätze in der Provinz gemittelt.
```{r echo=FALSE, fig.width=10, message=FALSE, warning=FALSE}
fig = plot_ly()
for(l in seq(length(it_nuts3_mean))){
  fig = fig %>% add_trace(data = it_nuts3_mean[[l]], 
                          x = ~date, y = ~pm25_mean, type = 'scatter', 
                          name = names(it_nuts3_mean[l]), mode = 'lines+markers')
}
fig = fig %>% layout(xaxis = list(title = "Date"), 
                     yaxis = list(title = "PM 2.4 (mean)"))
fig
```


Die Abbildung zeigt die zeitliche Entwicklung der täglich hinzukommenden COVID-19 Fälle in den Provinzen Norditaliens.
```{r echo=FALSE, fig.width=10, message=FALSE, warning=FALSE}
# ggplot() + 
#   geom_line(data = cmb, aes(x = date, y = pm25, colour = stat)) + 
#   geom_line(data = cov_lombardia, aes(x = data, y = nuovi_positivi/10)) + 
#   scale_y_continuous(sec.axis = sec_axis(~.*10, name = "New cases")) +
#   geom_line(data = cov_Bergamo, aes(x = data, y = new_cases/10, colour = "Covid Bergamo")) + 
#   scale_y_continuous(sec.axis = sec_axis(~.*10, name = "New cases")) +
#   geom_line(data = cov_Milano, aes(x = data, y = new_cases/10, colour = "Covid Milano")) + 
#   scale_y_continuous(sec.axis = sec_axis(~.*10, name = "New cases"))
fig = plot_ly()
for(l in seq(length(it_nuts3_mean))){
  fig = fig %>% 
    add_trace(data = it_nuts3_mean[[l]], x = ~date, y = ~new_cases, 
              type = 'scatter', 
              name = names(it_nuts3_mean[l]), 
              mode = 'lines+markers')
}
fig = fig %>% layout(xaxis = list(title = "Date"), 
                     yaxis = list(title = "New cases (daily)"))
fig
```


## Exemplarische Auswertung für Bergamo
```{r, eval = FALSE, echo=FALSE, warning=FALSE, message=FALSE, fig.width=10}
m1 = mapview(italy$pm_waqi_points$pts, popup = italy$pm_waqi_points$pop, 
        legend = FALSE, ncol="pm25max")
m2 = mapview(it_nuts3_mean$Bergamo)
```

Neue COVID-19 Fälle gegen die in der Provinz über 5 Stationen gemittelten PM 2.5 Werte.
```{r, echo=FALSE, warning=FALSE, message=FALSE, fig.width=10}
fig = plot_ly()
fig = fig %>% 
  add_trace(data = it_nuts3_mean$Bergamo, x = ~date, y = ~new_cases, 
            yaxis = "y2", name = "New cases Bergamo", 
            mode = 'lines+markers')
fig = fig %>% 
  add_trace(data = it_nuts3_mean$Bergamo, x = ~date, y = ~pm25_mean, 
            name = "PM 2.5 region Bergamo", 
            mode = 'lines+markers')
fig = fig %>% layout(yaxis = list(title = "PM 2.5 mean"),
                     yaxis2 = list(overlaying = "y", side = "right", title = "new cases"))
# pm_bergamo = pm_waqi[[8]]
# cov_bergamo = it_nuts3[it_nuts3$denominazione_provincia == "Bergamo",]
# test = merge(pm_bergamo, cov_bergamo, by.x = "date", by.y = "data")
# test$date = as.POSIXct(test$date)
```


Ergebnisse einer Wavelet-Analyse.
```{r, echo=FALSE, warning=FALSE, message=FALSE, fig.width=10}
test = it_nuts3[it_nuts3$denominazione_provincia == "Bergamo",]
pm25 = aggregate(test$pm25, by = list(test$date), FUN = mean, na.rm=TRUE)
names(pm25) = c("date", "pm25_mean")
test = merge(pm25, test[seq(nrow(test[test$aq_location == unique(test$aq_location)[1],])), ], by.x = "date", by.y = "date")
# for(i in which(is.na(test$pm25))){
#   test$pm25[i] = mean(test$pm25[i-1], test$pm25[i+1])
# }
# 
# for(i in which(is.na(test$new_cases))){
#   test$new_cases[i] = mean(test$new_cases[i-1], test$new_cases[i+1])
# }
ggplot() + 
  geom_line(data = test, aes(x = date, y = pm25, color = "pm25_mean")) + 
  geom_line(data = test, aes(x = date, y = new_cases/10, color = "Cases")) + 
  scale_y_continuous(sec.axis = sec_axis(~.*10, name = "New cases"))
# Was hat dj für einen Effekt?
test_wc = analyze.coherency(test[, c("date", "pm25_mean", "new_cases")], my.pair = c("pm25_mean", "new_cases"), 
                            loess.span = 0,
                            dt = 1, dj = 1/100,
                            make.pval = TRUE, n.sim = 100)
# wc.image(test_wc, which.image = "wp", 
#          n.levels = 250, 
#          siglvl.contour = 0.1, siglvl.arrow = 0.05,  
#          legend.params = list(lab = "cross-wavelet power levels"), show.date = TRUE)
# Strengere variante - beide Plots zeigen auf die "in phase" im letzten Drittel der Zeitreihe?
wc.image(test_wc, which.image = "wp", 
         n.levels = 250, 
         color.key = "interval", 
         siglvl.contour = 0.1, siglvl.arrow = 0.1, 
         legend.params = list(lab = "cross-wavelet power levels"), show.date = TRUE)
# Das hier identifiziert die wichtigen Frequenzen (der ersten beiden Abbildungen)
wc.avg(test_wc, which.avg = "wp",
       exponent = 1)
# Und waveleght coherence - was machen wir mit diesem Resultat - hier nur dort wo beide signifikant - hier ist der 15. März (siehe ggplot) wahrscheinlich das Dominante.
wc.image(test_wc, which.image = "wc", 
         n.levels = 250, color.key = "interval", 
         siglvl.contour = 0.1, siglvl.arrow = 0.1, 
         legend.params = list(lab = "cross-wavelet power levels"), show.date = TRUE)
# Das hier identifiziert die wichtigen Frequenzen der wavelength coherence
wc.avg(test_wc, which.avg = "wc",
       exponent = 1,
       periodlab = "period (days)")
# Hier mal die Darsetllung, wie die Periode von 7 Tagen sich verhält (hoffe, die 3.5 sind richtig...)
# wc.sel.phases(test_wc, sel.period = 7, siglvl = 1, only.coi = TRUE)
at.ph = seq(-pi, pi, by = pi/3.5)
labels.ph = seq(-3.5, 3.5, by = 1)
at.t = seq(from = as.POSIXct("2016-10-31 00:00:00", tz = "EST5EDT"),
           to = as.POSIXct("2016-11-06 00:00:00", tz = "EST5EDT"), by = "days")
at.t = test[, c("date")]
labels.t  =  format(at.t, format = "%a")
wc.sel.phases(test_wc, sel.period = 7, 
              siglvl = 1, 
              spec.phase.axis = list(at = at.ph, labels = labels.ph), 
              timelab = "", phaselab = "phase (days)",
              show.date = TRUE,  
              spec.time.axis = list(at = at.t, labels = labels.t),only.coi = TRUE)
abline(h = 0)
# https://rpubs.com/ibn_abdullah/rwcoher
# https://bmcpublichealth.biomedcentral.com/articles/10.1186/s12889-019-7607-2
```

Der Verlauf der Station Bergamo-Via-Meucci gegen die neuen Corona Fälle in Bergamo
```{r, echo=FALSE, warning=FALSE, message=FALSE, fig.width=10}
# http://www.hs-stat.com/projects/WaveletComp/WaveletComp_guided_tour.pdf
# https://ehjournal.biomedcentral.com/articles/10.1186/1476-069X-13-102
# merge data colums
pm_bergamo = pm_waqi[[8]]
cov_bergamo = it_nuts3[it_nuts3$denominazione_provincia == "Bergamo",]
bergamo = merge(pm_bergamo, cov_bergamo, by.x = "date", by.y = "data")
bergamo$data = as.POSIXct(bergamo$date)
ggplot() + 
  geom_line(data = test, aes(x = date, y = pm25, color = "pm25")) + 
  geom_line(data = test, aes(x = date, y = new_cases/10, color = "Cases")) + 
  scale_y_continuous(sec.axis = sec_axis(~.*10, name = "New cases"))
```


Die nachfolgenden Abbildung zeigen die wavelet Analyse der Periodizität neuen Corona Fälle und des pm25 in Bergamo
```{r, echo=FALSE, warning=FALSE, message=FALSE, fig.width=10}
# convert date to factor
#bergamo$data = as.factor(as.character(bergamo$data))
# new_cases only is there a periodicy?
par(mar = c(4, 4, 0.1, 0.1))
bergamo.w  =  analyze.wavelet(bergamo, "new_cases",
                              loess.span = 0,dt = 1, dj = 1/50,
                              lowerPeriod = 1, upperPeriod = 14, make.pval = TRUE, 
                              n.sim = 10)
wt.image(bergamo.w, color.key = "interval", n.levels = 250,
         legend.params = list(lab = "wavelet power levels"),
         periodlab = "period (days)",label.time.axis = TRUE, 
         show.date = TRUE, date.format = "%m%d")
# pm25 only is there a periodicy?
bergamo.w  =  analyze.wavelet(bergamo, "pm25",
                              loess.span = 0,dt = 1, dj = 1/50,
                              lowerPeriod = 1, upperPeriod = 14, make.pval = TRUE, 
                              n.sim = 20)
wt.image(bergamo.w, color.key = "interval", n.levels = 250,
         legend.params = list(lab = "wavelet power levels"),
         periodlab = "period (days)",label.time.axis = TRUE, 
         show.date = TRUE, date.format = "%m%d")
```
